【裁判字號】    99,交訴,29
【裁判日期】    990430
【裁判案由】    公共危險等
【裁判全文】
臺灣板橋地方法院刑事判決              99年度交訴字第29號
公  訴  人  臺灣板橋地方法院檢察署檢察官
被      告  乙○○
            己○○
            戊○○
共      同
選任辯護人  景玉鳳律師
            沈建宏律師
上列被告因公共危險等案件，經檢察官提起公訴（99年度偵字第
517 號），被告於準備程序認罪，本院以簡式審判程序判決如下
：
    主  文
乙○○犯肇事致人傷害逃逸罪，處有期徒刑柒月。緩刑貳年，並
向公庫支付新臺幣拾萬元。
己○○、戊○○犯偽證罪，各處有期徒刑月。均緩刑貳年，並
各向公庫支付新臺幣伍萬元。
    事實及理由
一、按除被告所犯為死刑、無期徒刑、最輕本刑為三年以上有期
    徒刑之罪或高等法院管轄第一審案件者外，於第一次審判期
    日前之準備程序進行中，被告先就被訴事實為有罪之陳述時
    ，審判長得告知被告簡式審判程序之旨，並聽取當事人、代
    理人、辯護人及輔佐人之意見後，裁定進行簡式審判程序，
    刑事訴訟法第273 條之1 第1 項定有明文。經核本件被告乙○○、己○○、戊○○所犯均係死刑、無期徒刑、最輕本刑
    為三年以上有期徒刑以外之罪，其於準備程序中就被訴事實
    為有罪之陳述，經法官告知簡式審判程序之旨，並聽取公訴
    人、被告之意見後，本院爰依首揭規定，合議裁定由受命法
    官獨任進行簡式審判程序，合先敘明。
二、本件犯罪事實：
  (一)乙○○於民國98年2 月2 日晚上11時10分許（起訴書誤載為
    「23時許」），駕駛車號EX-0579 號自用小客車（登記為乙○○之祖母李白錦蓮所有，原由乙○○之父丙○○駕用），
    沿臺北縣三重市○○○○道路由新莊往三重方向行駛，駛至
    該重新堤外道路8K+400標示處劃有分向限制線路段道路時，
    本應注意汽車在劃有分向限制線之路段，不得駛入來車之車
    道內，而依當時之路況並無不能注意之情事，竟疏未注意跨
    越分向限制線，逆向駛入對向來車車道，適有甲○○騎乘車
    號K3G-092 號重型機車，後載庚○○，沿該重新堤外道由三
    重往新莊方向自對向來車車道駛來，乙○○閃避不及，逕行
    駕車與甲○○騎乘之機車正面對撞，致甲○○、庚○○人車
    倒地，甲○○因此受有外傷性顱內出血之傷害，庚○○受有
    頭部外傷、臉部多處擦挫傷併公分撕裂傷、兩側下肢多處擦
    挫傷併右足1.5 公分撕裂傷、皮下瘀傷、右側前臂挫傷及左
    上肢橈骨骨折等傷害（乙○○此所被訴過失傷害部分，業因
    其與甲○○、庚○○達成民事賠償和解，經甲○○、庚○○
    撤回告訴，由本院另為不受理判決之諭知）。詎乙○○駕駛
    上開汽車肇事致甲○○、庚○○受傷後，明知應即採取救護
    或其他必要之措施，不得駛離，竟因畏責不顧甲○○、庚○○之傷勢，逕行駛離肇事現場逃逸，嗣因其上開汽車車牌於
    肇事時遺落現場，經警循線調查後，因而查悉上情。
  (二)又己○○、戊○○夫妻係乙○○之父丙○○之友人，其二人
    明知乙○○於上開時地駕車肇事逃逸後，將車駛返臺北縣蘆
    洲市○○路55號2 樓丙○○住處樓下，返還上開肇事車輛，
    並告知上開肇事致人受傷後逃逸等情後，丙○○為掩飾脫免
    乙○○上開過失傷害、肇事逃逸等刑責，先於98年2 月3 日
    凌晨1 時許，將上開乙○○駕駛之肇事車輛，駛至臺北縣三
    重市○○街與集英路口棄置，其後因警循線通知丙○○至警
    局說明後，得悉甲○○被撞後傷勢嚴重，又另行起意於同日
    上午11時10分許，至警局謊報上開肇事車輛在其上址住處附
    近遭竊等案情，詎其夫妻二人因丙○○於上開過失傷害、肇
    事逃逸等案件偵查中，為脫免乙○○上開過失傷害、肇事逃
    逸及丙○○上開誣告等罪責，而於98年4 月間某日，至桃園
    縣大溪鎮某處，找其夫妻二人教唆於該案檢察官偵查時，出
    庭作證虛偽陳述其夫妻二人有於98年2 月2 日晚上至丙○○
    上址住處，與丙○○整晚泡茶至翌日凌晨1 時許等不實事項
    （丙○○上開所涉犯誣告、教唆偽證等罪嫌，另經檢察官偵
    查起訴後，由本院以98年度訴字第4588號判決，各判處有期
    徒刑三月、七月，應執行有期徒刑九月，緩刑三年在案，現
    上訴臺灣高等法院審理中，尚未確定），竟於98年4 月7 日
    上午9 時35分許，在臺灣板橋地方法院檢察署檢察官98年度
    偵字第7708號偵查丙○○涉犯上開過失傷害、肇事逃逸等案
    件訊問時，就關於「丙○○有無於98年2 月2 日下午5 時起
    至翌日上午8 時許間，在其上址蘆洲住處」之案情重要關係
    事項，於到庭具結後，均虛偽陳述證稱：「我們是當天下午
    7 時許到被告（即指丙○○）家，我們去拜年，我們是翌日
    清晨1 時許才離開被告家，期間被告都沒有離開家門。」等
    不實之語，其後己○○復接續於98年8 月12日下午2 時32分
    許，在臺灣板橋地方法院檢察署檢察官98年度偵字第7708號
    偵查丙○○涉犯上開過失傷害、肇事逃逸等案件訊問時，就
    關於「丙○○有無於98年2 月2 日下午5 時起至翌日上午8
    時許間，在其上址蘆洲住處」之案情重要關係事項，於到庭
    具結後，再虛偽陳述證稱：「我們是當天下午7 時許到丙○○家，丙○○當時有在家，大約是98年2 月3 日凌晨我們離
    開，這段期間，丙○○均在家。」等不實之語，足以影響司
    法檢察機關對於該案件之偵查結果。嗣經檢察官調閱丙○○
    、己○○、戊○○、丁○○（係丙○○之子）等人行動電話
    通聯紀錄，比對通話基地台位址，發現己○○、戊○○二人
    於上開期間均在苗栗縣苑裡鎮，因而查悉上情。
  (三)案經臺北縣政府警察局三重分局報請臺灣板橋地方法院檢察
    署檢察官偵查及自動簽分偵查後起訴。
三、本件犯罪事實之證據：
  (一)被告乙○○、己○○、戊○○等於偵查、審理之自白、被害
    人甲○○、庚○○、丙○○、丁○○、警員劉圳鎮、劉榮銘
    、蔡東敏等分別於警詢、偵查之證述。
  (二)卷附之道路交通事故調查報告表、現場圖、現場及車損照片
    、車籍資料、行政院衛生署臺北醫院出具之診斷證明書、臺
    北縣政府警察局車輛協尋電腦輸入單、行動電話電信資料及
    通聯紀錄、臺北縣政府警察局三重分局98年5 月31日職務報
    告、臺灣板橋地方法院檢察署檢察官98年度偵字第7708號偵
    查卷98年4 月7 日、98年8 月12日等偵訊筆錄等可資佐證。
四、核被告乙○○上開所為，係犯刑法第185 條之4 之肇事致人
    受傷逃逸罪。另被告己○○、戊○○等所為，均係犯刑法第
    168 條之偽證罪；被告己○○上開二次偽證行為，係基於同
    一犯意之接續行為，且侵害一國家法益，應論以一罪；又被
    告己○○、戊○○等於所虛偽陳述作證之本院98年度訴字第
    4588號被告丙○○誣告、本件被告乙○○公共危險等案件裁
    判確定前，已於本件偵查中自白，應依刑法第172 條規定減
    輕其刑。爰分別審酌被告乙○○、己○○、戊○○等犯罪之
    動機、目的、手段、方法、對被害人、司法偵查所生之危害
    及犯罪後之態度等一切情狀，各量處如主文所示之刑。另查
    被告乙○○、戊○○前均未曾因故意犯罪受有期徒刑以上刑
    之宣告，被告己○○前雖曾於94年間因業務過失致死案件，
    經法院判處有期徒刑七月，緩刑三年，於94年3 月1 日確定
    ，但查其該緩刑期間早已屆滿，而緩刑之宣告復未經撤銷，
    依照刑法第76條之規定，其刑之宣告已失其效力，即與未曾
    受徒刑之宣告者相同，此有臺灣高等法院被告三人前案紀錄
    表在卷可稽，其等係因一時失慮，而觸犯本件刑罰，是衡其
    等經此教訓後，應知所警惕，信無再犯之虞，且被告乙○○
    亦已與被害人達成民事賠償和解，本院因認被告三人上開所
    宣告之刑均以暫不執行為適當，爰均併予宣告緩刑二年，並
    衡酌本件被告犯罪事實，命被告三人各支付公庫新臺幣十萬
    元、五萬元，以啟自新。
五、依刑事訴訟法第273 條之1 第1 項、299 條第1 項前段、第
    310 條之2 、第454 條，刑法第185 條之4 、第168 條、第
    172 條、第74條第1 項第1 款、第2 項第4 款，判決如主文
    。
六、如不服本判決應於收受送達後十日內向本院提出上訴書狀，
    並應敘述具體理由；其未敘述上訴理由者，應於上訴期間屆
    滿後二十日內向本院補提理由書（均須按他造當事人之人數
    附繕本）「切勿逕送上級法院」。
本案經檢察官李超偉到庭執行職務
中    華    民    國    99    年    4     月    30    日
                        交通法庭  法  官  彭  全  曄
以上正本證明與原本無異。
                                  書記官  謝  雪  紅
中    華    民    國    99    年    5     月    6     日
附錄本案論罪科刑法條全文：刑法第185條之4、第168條
中華民國刑法第185條之4
（肇事遺棄罪）
駕駛動力交通工具肇事，致人死傷而逃逸者，處 6 月以上 5 年
以下有期徒刑。
中華民國刑法第168條
（偽證罪）
於執行審判職務之公署審判時或於檢察官偵查時，證人、鑑定人
、通譯於案情有重要關係之事項，供前或供後具結，而為虛偽陳
述者，處7年以下有期徒刑。

司法院資訊處製作；財團法人民間司法改革基金會備份。
